臺灣高等法院高雄分院刑事判決　　 94年度上更(一)字第193號
上　訴　人
即　被　告　甲○○
指定辯護人　本院公設辯護人　李佩娟
上列上訴人因違反毒品危害防制條例案件，不服臺灣高雄地方法
院93年度訴字第1156號中華民國93年8 月26日第一審判決（起訴
案號：臺灣高雄地方法院檢察署93年度偵字第6140號），提起上
訴，判決後，經最高法院第1次發回更審，本院判決如下：
     主  文
原判決撤銷。
甲○○共同販賣第一級毒品，未遂，處有期徒刑伍年。扣案之第
一級毒品海洛因（不含外包裝，淨重零點陸參公克）沒收並銷燬
之；未扣案之「諾基亞」牌0000000000號行動電話壹支（不含SI
M 卡）沒收，如全部或一部不能沒收時，應追徵其價額。
     事  實
一、張平均（由台灣高雄地方法院另案審理）、甲○○明知海洛
    因係毒品危害防制條例所管制之毒品，不得非法販賣或持有
    ，竟共同基於販賣第一級毒品海洛因牟利之犯意聯絡，由張
    平均以其所有「諾基亞」牌0000000000號行動電話作（未扣
    案）為販賣第一級毒品海洛因之對外聯絡工具，嗣於民國93
    年3 月18日下午1 時59分許，陸志昇以其家用（07）000000
    0 號（起訴書及原審判決書均誤載為0000000 號）電話，與
    張平均取得聯繫，欲向張平均購買海洛因，雙方談妥買賣價
    格為新台幣（下同）5,000 元，及交付之時間、地點後，陸
    志昇即依約於同日下午3 時15分許，前往約定地點即高雄市
    楠梓區○○路283 號全家超商前，並於抵達後撥打電話予張
    平均，張平均即在其位於高雄市○○區○○路283 號1 樓租
    處，將毒品海洛因1 小包交予甲○○，囑其持往交貨地點交
    予陸志昇，並向陸志昇收取5,000 元之價金。甲○○遂依張
    平均之指示攜帶該海洛因於同日下午3 時30分許抵達高雄市
    楠梓區○○路28 3號全家超商前進行交易，正當甲○○向陸
    志昇收取5,000 元價金後，準備將手上之毒品海洛因交予陸
    志昇之際，即為事前知悉而埋伏在現場之警員何政學、朱福
    欽等人上前逮捕，致未得逞，甲○○見狀立即將毒品丟往路
    旁之水溝，但卡在水溝蓋上，而為警當場查獲並扣得第一級
    毒品海洛因1 小包（淨重0.63公克、空包裝重0.22公克），
    甲○○隨即帶同警方至其與張平均承租位於高雄市○○路28
    3 號1 樓住處而查獲張平均。
二、案經高雄縣政府警察局岡山分局報告台灣高雄地方法院檢察
    署檢察官偵查起訴。
     理  由
壹、程序部分：
一、上訴人即被告甲○○警詢自白之證據能力：
    本件經原審於審理中當庭勘驗被告警詢錄音帶結果：詢問之
    過程係採一問一答之方式進行，被告回答之後，員警均重複
    被告之答話，錄音內容大致與筆錄相符；員警口氣平和，並
    無脅迫、恐嚇之情事；詢問中，被告曾數次更正警察的問話
    ；錄音帶內被告之答話並非照警訊筆錄一字不漏的唸出；從
    錄音帶中可以聽出敲擊鍵盤的聲音；問題與問題之間，尚有
    相當的時間間隔；警察問完一段話，被告回答後，警察再行
    問話及被告的答話，然後又出現敲擊鍵盤打字的聲音；詢問
    與製作筆錄的員警共有2 人；錄音帶中亦出現被告警訊筆錄
    同行回答不完全，警察繼續問，被告緊接回答之情形；錄音
    帶中出現警局辦公室其他人員談話的聲音，該次警訊筆錄自
    始至終均全程錄音，此有原審勘驗筆錄在卷可憑（見原審卷
    第57頁）；證人即製作被告警詢筆錄之警員朱福欽於原審亦
    證稱：並非先將筆錄打好再詢問被告等語（見原審卷第104
    頁）；且證人陸志昇於檢察官偵查中亦證稱：「甲○○在警
    察局說我拿錢要跟張平均買毒品，而他出來賣我，是他自己
    順順（台語）的講，警察沒有逼他或強迫他這樣說，我當時
    坐在旁邊做筆錄剛好有聽到」等語（見偵查卷第39頁）；佐
    以被告於原審法院審理時亦自承：製作警訊筆錄時沒有遭受
    到強暴、脅迫、威脅利誘等語（見原審卷第56頁），足認被
    告於警詢之自白係出於其自由意志而為陳述，被告辯稱警詢
    筆錄係員警事先繕打要伊依警詢筆錄朗讀，及警詢筆錄係在
    非自由意志下完成云云，顯與事實不符，要無可採。
二、證人陸志昇於警詢陳述之證據能力：
    按「被告以外之人於檢察事務官、司法警察官或司法警察調
    查中所為之陳述，與審判中不符時，其先前之陳述具有較可
    信之特別情況，且為證明犯罪事實存否所必要者，得為證據
    。」，刑事訴訟法第159 條之2 定有明文。本件證人陸志昇
    於警詢中所證，雖係審判外之陳述，惟證人陸志昇於警詢係
    證稱：「我是向張平均以電話約好要買海洛因，結果是甲○
    ○拿下來賣我的」（見警卷第15頁背面）等語，即證稱案發
    當天係先與張平均談妥買毒品之細節，並由被告出面拿毒品
    賣予證人陸志昇，嗣於原審及本院前審審理時則分別結證：
    「我是打電話給張平均，但我們不是接洽毒品，之前我們打
    麻將，我有欠張平均錢，我拿錢去還他，當時我有在吃海洛
    因，就向張平均要海洛因」（見原審卷第85頁）、「（93年
    3 月18日基於何原因到查獲地點？）當時我要拿錢交給張平
    均」、「（電話中是否有提到毒品事情？）我有說可以的話
    順便拿一點毒品給我」、「（當時拿多少錢給他（指張平均
    ）？）5,000 元，因為當時我們有打麻將，我共計向他借了
    30,000元，那天是第1 次要還5,000 元給他」（見上訴卷第
    60、61頁）等語，即證稱其於案發當時交5,000 元於被告，
    係欲還張平均欠款，並順便向張平均要海洛因，是其警詢中
    之所述顯與審判中不符，惟證人陸志昇於警詢所述，與被告
    在警詢中所為陳述相符，而且證人陸志昇與證人張平均間就
    5,000 元係借貸之證述，非但先後不一，彼此間亦有矛盾，
    理由詳如後述，再佐以案發當時經警逮捕後，被告、證人陸
    志昇、張平均等人同時分別在警察局內製作筆錄，在3 人無
    從事先串證之情況下，證人陸志昇自較能本於自由意思不受
    人情等外部因素干擾而為陳述等情觀之，應認其先前在警詢
    中之證述，具較可信之特別情況，且為認定犯罪事實所必要
    ，依刑事訴訟法第159 條之2 規定，自有證據能力，得採為
    認定被告犯罪事實之證據。
三、證人張平均於警詢及偵查中、證人陸志昇及何政學於偵查中
    陳述之證據能力：
    證人張平均於警詢及偵查中、及證人陸志昇、何政學於偵查
    中之陳述，性質上雖均屬傳聞證據，其中證人張平均於警詢
    中之陳述，雖與審判中不符，惟不符刑事訴訟法第159 條之
    2 之規定，且該筆錄及證人陸志昇、何政學偵查中之筆錄，
    業經本院審理時予以提示並告以要旨，且各經檢察官、被告
    其辯護人表示意見，當事人已知上述筆錄乃傳聞證據，且均
    未於言詞辯論終結前對該等筆錄內容異議，依刑事訴訟法第
    159 條之5 第2 項規定，其等於警詢及偵查中之證言已擬制
    同意其有證據能力，本院審酌上開筆錄作成時，並無不當取
    供之情形，認以之作為本案之證據亦屬適當，因認其等於警
    詢及偵查中之證言，具有證據能力。
貳、實體部分：
一、訊據上訴人即被告甲○○（下稱被告）對於依張平均之指示
    在上開時、地向陸志昇收取5,000 元後，尚未交付毒品海洛
    因予陸志昇即為警查獲之事實，固供認不諱，惟矢口否認有
    何販賣第一級毒品海洛因之犯行，辯稱：伊係臨時受張平均
    委託，向陸志昇收取5,000 元及交付毒品海洛因，不知張平
    均是要販賣毒品給陸志昇，因張平均並未告知伊為何要向陸
    志昇收取5,000元云云。
二、經查：
（一）被告於警詢中供稱：「93年3 月18日下午15時15分許，於
      高雄市○○區○○路283 號對面全國超商前，我與我的朋
      友陸志昇當時正在交易海洛因，被警當場查獲海洛因」、
      「海洛因是我朋友張平均叫我交易給陸志昇的，交易金額
      為5,000 元，當場被警察查獲」等語（見警卷第7 頁）；
      於原審法院審理時供稱：「案發當天早上，我去找張平均
      ，到了下午，張平均就拿了1 包用衛生紙包著的東西叫我
      拿到大樓外面的超商門口給陸志昇」、「他要我向陸志昇
      收5,000 元；我自己有在施用，所以我知道那包是什麼東
      西」、於本院前審時供述：「錢收到了，毒品還沒有交給
      他」等語（見原審卷第14、15頁、第111 頁、本院上訴卷
      第136 頁）；核與證人陸志昇於警詢中證稱：「我拿5,00
      0 元給甲○○」、「我是向張平均以電話約好要買海洛因
      ，結果是甲○○拿來賣我的」、「我以電話0000000000號
      向張平均購買」等語（見警卷第15頁背面以下）；於偵查
      中證稱：「我用我家裡電話（07）0000000 號電話打給他
      （指張平均）0000000000號行動電話跟他聯繫」等語（見
      偵查卷第37頁）相符；證人張平均於原審法院亦證稱：「
      （問：93年3 月18日下午是否有把毒品交給甲○○？）有
      」、「（問：甲○○是否知道你交給他的是毒品？）知道
      」、「叫甲○○去拿錢，並拿毒品給陸志昇」等語（見原
      審卷第93頁、95頁）；於本院前審審理時亦證稱：當天有
      交毒品給被告轉交陸志昇並代為收取5,000 元；00000000
      00號是我的電話，牌子是「諾基亞」等語（見本院上訴卷
      第57頁、第59頁）。而上開（07）0000000 號電話及0000
      000000號行動電話在案發當日下午1 時59分許確有通話記
      錄，此有檢察官向泛亞電信公司調取之通話記錄在卷可憑
      （見偵查卷第70頁）。此外，復有警方於案發地點路旁水
      溝蓋上扣得之白色粉末1 小包；在被告身上扣得之5,000
      元可資佐證，而上開扣案白色粉末經送法務部調查局鑑定
      結果，確係海洛因，淨重約0.63公克，空包裝重0.22公克
      之事實，有法務部調查局93年5 月3 日調科壹字第220017
      039 號鑑定通知書附卷可稽（見偵查卷第72頁），且證人
      張平均因與被告共同涉犯本件販賣第一級毒品罪嫌，業經
      台灣高雄地方法院檢察署檢察官以93年度偵字第6139號起
      訴，現由台灣高雄地方法院以94年度訴字第1700號審理在
      卷，亦有上開起訴書及法院刑事卷宗1 份影本在卷可稽，
      足見本件毒品海洛因買賣係由證人陸志昇以自己所使用（
      07）0000000 號電話與證人張平均所使用之0000000000號
      行動電話取得聯繫，向證人張平均表示欲購買5,000 元之
      海洛因並約定時間、地點後，證人張平均始交待被告攜帶
      海洛因前往約定交貨地點交付毒品予證人陸志昇，同時向
      陸志昇收取毒品之價金5,000 元，而被告確亦知悉所從事
      者係毒品買賣之行為無訛。
（二）雖證人陸志昇事後於檢察官偵查中證稱：「我當天是拿5,
      000 元要還張平均，這是我打麻將從93年1 月間至查獲日
      止陸續輸他的，當天我要拿去還他，我還跟他說要他給我
      一點海洛因施用」、「自93年1 月間起至查獲日止共向他
      討了10幾次至20次（毒品），他都有給我，只有2 、3 次
      沒給我」等語（見偵查卷第37頁）；於原審法院證稱：「
      （問：為何要還張平均5,000 元？）我在過年前後那段時
      間打麻將時，我向張平均借的；前後向他借了3 萬多元」
      等語（見原審卷第86頁以下）；於本院前審審理時證稱：
      借錢及打麻將都是在西林村朋友的地方、西林廟旁，每次
      借2,000 、3,000 元等語（見本院上訴卷第63頁）。惟證
      人張平均於警詢中則證稱：是陸志昇打電話給甲○○，要
      還他5,000 元等語（見警卷第12頁）；於檢察官偵查中亦
      先後陳稱：甲○○向我說有人要還錢給他（即被告甲○○
      ），還要一點海洛因；他又跟我說陸志昇要拿5,000 元還
      他等語（見偵查卷第11頁背面、第34頁），則否認其與陸
      志昇間有金錢借貸關係，是證人陸志昇事後所證：「5,00
      0 元是要還張平均」云云，即非無疑。雖證人張平均於原
      審法院審理時翻異前詞，證稱：係陸志昇要拿錢還伊，我
      們打麻將時，他向我借了約3 萬元，我們約定1 個星期還
      5,000 元；陸志昇要還我5,000 元云云（見原審卷第94、
      95頁、第100 頁）；其於本院前審審理時亦證稱：農曆過
      年的時候，我在陸志昇家裡打麻將，陸志昇向我借了好幾
      次，每次借3,000 、5,000 元，約借了6 、7 次，都是借
      現金，地點在陸志昇村裡面麻將桌某廟旁，借去玩麻將等
      語（見本院上訴卷第59頁）。惟證人陸志昇於檢察官偵查
      中供稱：我之前欠他賭博的錢，是賭麻將輸的錢等語（見
      偵查卷第14頁背面），核與證人張平均所證係借去玩麻將
      云云，亦不一致，如渠等間確有借貸關係，何以就借貸之
      原因究係借錢打麻將或因賭輸而積欠賭債，雙方證述不一
      ；參以證人張平均於原審證稱：當天給陸志昇之海洛因，
      市價約3,000 、4,000 元（見原審卷第100 頁），證人張
      平均豈有於陸志昇僅清償5,000 元之情況下，卻贈送其價
      值3,000 、4,000 元毒品之理，因此，證人陸志昇、張平
      均事後所證5,000 元係償還借款云云，分別係迴護與避重
      就輕之詞，委無可採。再者，被告於檢察官偵查中雖供稱
      「陸志昇於93年2 月5 日到我橋頭鄉住處向我借錢」云云
      （見偵查卷第24頁背面），惟證人陸志昇自警詢起迄檢察
      官偵查、原審法院及本院審理時均從未證稱有向被告借錢
      ，是被告上開所述亦與事實不符；因此，扣案之5,000 元
      應係證人陸志昇購買海洛因之對價，要無疑問。
（三）又就交易過程中，被告是否已將毒品海洛因交予證人陸志
      昇一節，被告於警詢均未提及此事，於偵查中則否認扣案
      毒品為其所攜帶等語（見偵卷第17頁背面），嗣於原審則
      2 次改稱：被查獲前已將扣案之毒品交付陸志昇等語（見
      原審卷第15、113 頁）；於本院前審準備程序中亦供稱：
      「（問：對於原審所載販賣毒品有無爭執？）我有將毒品
      交給陸志昇」等語（見本院上訴卷第33頁），但嗣後於該
      案審判期日又改稱：「錢收到了，毒品還沒有交給他」等
      語（見上訴卷第136 頁），其前後供述不一，是其於原審
      及本院前審準備程序時所供已將扣案毒品交付陸志昇一語
      ，是否屬實，即非無疑；而且證人陸志昇自警詢、偵查及
      本院前審審理時，均多次證稱：「我拿5,000 元給甲○○
      ，而甲○○看見警方就把海洛因丟在地上」、（見警卷第
      15 頁 背面）、「我把錢交給甲○○了，他海洛因還未還
      給我，警察就來了」（見偵卷第37頁）、「我事先交錢給
      甲○○了，甲○○毒品還未拿出來，警方就來查獲了」（
      見偵卷第38頁）、「當天我沒有看到毒品，我錢拿給他，
      警察就過來了，毒品連看都沒有看到」（見上訴卷第62頁
      ）等語；證人即查獲被告之警員朱福欽於原審及本院前案
      審理時亦分別結證：「陸志昇有拿東西交到甲○○的手上
      ，我們就衝出去，甲○○看到我們衝出來就很緊張，馬上
      把1 包東西往水溝丟，但卡在水溝蓋上面沒有丟下去」、
      「我有看到甲○○有丟東西的動作，但不知道那包是毒品
      ，我肯定海巡署查獲的那包是甲○○丟的」、「陸志昇交
      錢後，我們就衝出去，甲○○就馬上把手上的東西往地上
      丟」（見原審卷第102 、103 頁）、「錢已交給甲○○，
      甲○○將毒品準備交給陸志昇的時候，後來甲○○看到我
      們將毒品丟到水溝蓋卡住了」（見上訴卷第56頁）；證人
      即在場查獲被告之警員何政學亦於偵查中證稱：「陸志昇
      從口袋要掏出東西來時，我們就過去逮捕2 人，甲○○就
      把1 包海洛因丟到水溝蓋上」等語（見偵卷第38頁），渠
      3 人所證述內容互核一致，其中證人陸志昇係與被告直接
      面對面進行交易之人，其所目擊之情形係最直接也最清楚
      ，當不致有誤看之情形，另證人朱福欽於查獲當時之位置
      亦係直接面對被告，此亦據證人朱福欽於原審證述在卷（
      見原審卷第105 頁），顯見其當時得以清晰監視被告與證
      人陸志昇交易時之全部過程，其間並無視線障礙致部分過
      程脫離其監視之情形，其2 人上開所述既相吻合，又與證
      人何政學所述相符，顯見被告嗣於本院前案審理時及本院
      所供毒品尚未交付即為警查獲一節，洵非子虛，至於證人
      陸志昇於原審證稱：「沒有看到（何人丟毒品），我錢交
      給甲○○，警察就過來了」一語（見原審卷第86頁），非
      但與其前後所述不符，亦與證人朱福欽及何政學證述歧異
      ，顯係附和被告之詞，自難採信。
（四）又證人張平均於原審法院審理中證稱：海洛因是向綽號「
      全仔」購買的，買了8 萬元，約半兩重等語（見原審卷第
      96頁），經代為換算結果，張平均購買之海洛因每公克成
      本約4,266 元（計算方式：1 台斤為16兩，等於600 公克
      ，半兩約18.75 公克，80000/18.75=4266）。陸志昇購買
      之毒品淨重約0.63公克，已如前述，是被告交付予陸志昇
      之海洛因，成本約值2,687 元（計算式：4266×0.63=268
      7）。 被告與證人張平均係以5,000 元之代價販賣予證人
      陸志昇，相對於成本僅2,687 元，顯然獲有暴利，足徵被
      告與證人張平均販賣毒品海洛因予證人陸志昇，確有營利
      之意圖至為灼然。
三、綜上所述，本件事證明確，被告所辯係避重就輕之詞，委無
    可採，其販賣毒品之犯行，堪予認定。
四、按正犯、從犯之區別，係以主觀之犯意及客觀之犯行為判斷
    之標準。凡以自己犯罪之意思而參與犯罪，無論其所參與者
    是否犯罪構成要件之行為，皆為正犯，其以幫助他人犯罪之
    意思而參與犯罪，而所參與者，如係犯罪構成要件之行為，
    亦為正犯，必以幫助他人犯罪之意思而參與犯罪，而其所參
    與者又為犯罪構成要件以外之行為，始為從犯，此有最高法
    院25年上字第2253號判例可資參照。本件證人陸志昇聯絡購
    買毒品之對象雖係證人張平均，而被告亦僅係受證人張平均
    之囑託出面與證人陸志昇接洽，惟被告既參與交付毒品及收
    受價金之販賣毒品之構成要件行為，依上開最高法院之判例
    意旨，仍應論以販賣毒品之正犯。核被告所為，係犯毒品危
    害防制條例第4 條第6 項、第1 項之販賣第一級毒品未遂罪
    。被告已著手於販賣第一級毒品，於尚未交付之際，即為警
    查獲，為未遂犯，應依刑法第26條前段規定，減輕其刑。又
    被告與張平均就上開犯行具有犯意聯絡及行為分擔，為共同
    正犯。至於被告持有海洛因之低度行為，已為其販賣之高度
    行為所吸收，不另論罪。公訴人認被告所為係犯同條第1項
    之販賣第一級毒品既遂罪，尚有未洽。又考量被告販賣毒品
    之次數僅有1 次，交易金額僅5,000 元，非大盤或中盤所可
    比擬，且被告係受張平均之委託販賣毒品，其角色是居於從
    屬地位，如量處最低法定本刑7 年以上有期徒刑，顯然過重
    ，情輕法重，被告之行為不無可堪憫恕之處，爰依刑法第59
    條之規定，酌予減輕其刑，並遞減之。
五、原審審理後，認被告罪證明確，予以論罪科刑，固非無見，
    惟（一）被告尚未交付毒品予陸志昇，即為警查獲，為未遂
    犯，原判決認被告已完成交付毒品行為，為既遂犯，尚有未
    洽；（二）又未扣案之「諾基亞」牌0000000000號行動電話
    1 支，係共同正犯張平均所有，已如前述，且供販賣毒品海
    洛因所用之聯絡工具，原判決未依毒品危害防制條例第19條
    第1 項規定諭知沒收，亦有未洽；（三）又扣案之5,000 元
    ，因販賣未遂，尚難認係被告與共同正犯張平均販毒所得，
    故不予宣告沒收，原判決依毒品危害防制條例第19條第1 項
    規定，宣告沒收，並諭知一部不能沒收之，以其財產抵償之
    ，亦有未合。（四）又扣案之毒品海洛因，依毒品危害防制
    條例第18條第1 項規定，僅得就毒品本身（淨重0.63）宣告
    沒收銷燬之，原判決就其外包裝部分，一併宣告沒收銷燬之
    ，亦有可議。被告上訴意旨否認犯行，指摘原判決不當，雖
    無理由，惟原判決既有上開可議，自應由本院將原判決撤銷
    改判。爰審酌被告犯後雖否認犯行，惟態度尚非不佳，且僅
    販賣1 次，所交付之毒品數量非多，犯罪情節尚屬輕微等一
    切情狀，量處如主文第2 項所示之刑。扣案之第一級毒品海
    洛因（不含外包裝，淨重0.63公克），應依毒品危害防制條
    例第18條第1 項之規定沒收並銷燬之；「諾基亞」牌000000
    0000號行動電話1 支（不含SIM 卡，因行動電話門號SIM ，
    係使用者向電信業者申請租用而僅取得其使用權，並非申請
    者所有，僅得就話機部分沒收，門號卡不得宣告沒收，此有
    最高法院92年度台上字第6836號判決意旨可參），雖未扣案
    ，惟係共同正犯張平均所有供販賣毒品聯絡用之物，應依同
    條例第19條第1 項規定宣告沒收，如全部或一部不能沒收時
    ，應追徵其價額。至於扣案5,000 元雖證人陸志昇已交予被
    告，惟本件販賣行為既未完成而未遂，即難認係被告因販毒
    所得之財物，故不予宣告沒收。又被告已將毒品交予陸志昇
    ，已如前述，因此上開毒品之外包裝0.22公克已非共同正犯
    張平均所有，而毒品危害防制條例第19條前段之規定雖係刑
    法第38條第1 項第2 、3 款之特別規定，惟仍以屬於被告（
    包括共同正犯）所有為限，此有最高法院93年度台上字第54
    18號、90年度台上字第6655號等判決可資參照，茲上開毒品
    之外包裝既已非共同正犯張平均所有，已如前述，故就上開
    毒品之外包裝不予宣告沒收。至警員逮捕被告後前往證人張
    平均上開租處查扣之海洛因（約重16.8公克）、安非他命（
    約重0.7 公克）、注射針筒共5 支、研磨機1 組、夾鏈袋5
    包、吸管3 支及電子磅砰1 台等物，證人張平均證稱除研磨
    器及電子磅秤外，其餘固均為其所有之物，此業據證人張平
    均於偵查中陳明在卷（見偵卷第34頁），惟卷內並無確切之
    證據足以證明被告有與張平均共同參與毒品之販入或分裝行
    為，而安非他命、吸管、注射針筒等亦與本件販賣海洛因無
    關，因不能證明與本件被告販賣海洛因之犯行有直接關聯，
    故不予宣告沒收，附此敘明。
據上論斷，應依刑事訴訟法第369 條第1 項前段、第364 條、第
299 條第1 項前段，毒品危害防制條例第4 條第1 項、第6 項、
第18條第1 項前段、第19條第1 項，刑法第11條、第28條、第26
條前段、第59條，判決如主文。
本案經檢察官王登榮到庭執行職務。
中　　華　　民　　國　　94　　年　　11　　月　　24　　日
                  刑事第六庭    審判長法  官  王憲義
                                      法  官  張盛喜
                                      法  官  李璧君
以上正本證明與原本無異。
如不服本判決應於收受本判決後10日內向本院提出上訴書狀，其
未敘述上訴理由者，並得於提起上訴後10日內向本院補提理由書
狀（均須按他造當事人之人數附繕本）「切勿逕送上級法院」。
中　　華　　民　　國　　94　　年　　11　　月　　24　　日
　　　　　　　　　　　　　　　　　　　書記官  唐奇燕
附錄本件判決論罪科刑法條：
毒品危害防制條例第4條
製造、運輸、販賣第一級毒品者，處死刑或無期徒刑；處無期徒
刑者，得併科新臺幣1,000萬元以下罰金。
製造、運輸、販賣第二級毒品者，處無期徒刑或7 年以上有期徒
刑，得併科新臺幣700萬元以下罰金。
製造、運輸、販賣第三級毒品者，處5 年以上有期徒刑，得併科
新臺幣500 萬元以下罰金。
製造、運輸、販賣第四級毒品者，處3 年以上10年以下有期徒刑
，得併科新臺幣300萬元以下罰金。
製造、運輸、販賣專供製造或施用毒品之器具者，處1 年以上7
年以下有期徒刑，得併科新臺幣100萬元以下罰金。
前5項之未遂犯罰之。
